臺灣高雄地方法院刑事判決　　　　　　　　　　　　　九十三年度簡上字第九五號
　　上　訴　人　乙○○
　　（即被告）
右上訴人因違反毒品危害防制條例案件，不服臺灣高雄地方法院高雄簡易庭九十二年
度簡字第五四九三號中華民國九十二年十二月三十一日第一審判決（聲請簡易判決案
號：臺灣高雄地方法院檢察署九十二年度毒偵字第五九七一號），提起上訴，本院管
轄之第二審合議庭判決如左：
    主  文
上訴駁回。
    事  實
一、乙○○明知海洛因業經公告列為毒品危害防制條例第二條第二項第一款所管制之
    第一級毒品，因具成癮性、濫用性及對社會危害性，不得非法持有，竟基於非法
    持有毒品之概括犯意，先於民國九十二年三月中旬某日，在其位於高雄市○○區
    ○○路九巷四三號住處，受其堂弟甲○○（由檢察官另案偵查）之託，代為保管
    第一級毒品海洛因一大包，乙○○即將該包海洛因藏置其上開住處而非法持有之
    ，迨約五日後，始由甲○○取回；復於同年四月初某日，亦在上址，受甲○○之
    委託，代為寄藏第一級毒海洛因九包，俟甲○○欲施用時，再以電話聯絡乙○○
    ，由乙○○分批將海洛因交予甲○○供其施用。嗣因警方監聽乙○○所有之行動
    電話號碼0000000000號，因而查悉上情。
二、案經臺南市警察局第一分局報請臺灣臺南地方法院檢察署呈請臺灣高等法院檢察
    署移轉臺灣高雄地方法院檢察署檢察官聲請簡易判決處刑。
    理  由
一、訊據上訴人即被告（下稱被告）乙○○矢口否認有何連續持有第一級毒品之犯行
    ，辯稱：伊從未受甲○○之委託而持有毒品海洛因，係警察脅迫伊若不承認，要
    將伊有外遇乙事告知伊太太，伊不得已才承認持有毒品之事云云。
二、惟查：
  (一)按被告之自白，須非出於強暴、脅迫、利誘、詐欺或其他不正之方法，且與事實
    相符者，始得採為證據，如果被告之自白，係出於不正之方法，並非自由陳述，
    即其取得自白之程序，已非適法，則不問自白內容是否確與事實相符，因其非係
    適法之證據，即不能採為判決基礎，故審理事實之法院，遇有被告對於自白提出
    刑求之抗辯時，應先於其他事實而為調查，最高法院著有九十年度台上字第四七
    一九號判決可資參照。本件被告對於上開犯罪事實，已於警詢、檢察官偵訊時自
  白不諱，惟於本院調查、審理時被告既已為上開指稱，本院自應先行調查被告於
    警訊時之自白究否有受警方脅迫而為，然證人即當時為被告製作警詢筆錄之警員
    李坤澤到院證稱並無此事，且被告於檢察官訊問時亦未抗辯其之自白非出於任意
    性，反供稱其在警局之筆錄實在（見臺灣臺南地方法院檢察署九十二年度偵字第
    一０二三０號卷第五頁反面），衡諸常情被告既明知其係涉嫌持有第一級毒品海
    洛因而為警移送偵辦，倘其於警訊中之自白係遭警脅迫所致，則其經移送偵辦時
    ，因時間相距未久，印象自必深刻，其若心存於偵訊中可以翻供之念而自白犯罪
    ，被告實無可能於偵訊中隻字未提，而遲至本院調查時始行提出，基上種種事證
    顯示，尚難以被告事後之指稱，遽認其自白非出於任意而為。
  (二)右揭事實，業據被告於警訊中坦認：「甲○○於九十二年三月中旬某天突然跑到
    我家，將一包東西交給我，說先寄放在我這裡，不要動它，他會來拿，約過了三
    、五天，甲○○就將東西原封不動帶回去。．．距離第一次寄放東西後約三星期
    ，甲○○跑到我家，以報紙包裝再以塑膠袋交給我，叫我不要動，隨即就走，我
    有將該物打開，發現是海洛因，這次甲○○寄放的海因是用夾鏈袋包裝，大小共
    九包。．．我沒有問他為何要將毒品放在我這裡，但我有當面問他東西放在我這
    裡會害死我。．．因我曾向甲○○借過一萬五千元，覺得欠他人情，所以才讓他
    寄放毒品。．．（甲○○將九包海洛因寄放於你後，是如何拿走？）他都電話來
    說要五千或一萬，我就依其包裝大的為一萬，小的為五千，看甲○○在那裡就送
    去給他，差不多每次都送到他家。．．（甲○○寄放於你的九包海洛因共分幾次
    拿走？約六、七次。．．電話錄音譯文中甲○○所提到的『一萬』、『五千』是
    否就是甲○○要你拿海洛因出去給他之數量？）是的。」（九十二年五月八日警
    訊筆錄）、於偵訊時供承：「（九十二年三月二十四日十七時五十九分三十二秒
    之監聽譯文，所指明是何意？）這些東西是他（指甲○○）寄放在我這邊之後，
    發現短少才打電話質問我侵吞。（這些東西係指何物？）之前不知道，是他後來
    質問我才知道是海洛因。（他共寄放幾次？）二次，第一次是九十二年三月中旬
    他拿來我新疆路住處，只寄放五天。第二次．．是九十二年四月的事，這次我知
    道是海洛因，但我很無奈，因工作不好找，且又拿他一萬五千元，所以就讓他寄
    放。（他寄放的數量？）我不知道，只知分裝九包，分五千及一萬的包裝。」（
    九十二年八日偵訊筆錄），核與證人甲○○於警訊時證稱：「（你為何要寄放海
    洛因予乙○○？）因我怕家人發現所以寄放在乙○○那裡。（你於九十二年三月
    中旬寄放海因予乙○○，是否於約五天內原封不動將海洛因帶回？）是的。（為
    何要將海洛因原封不動帶回？）我要帶回自己施用。．．（你如何去向乙○○拿
    毒品？）我都是打電話說要去找他，然後當面跟他講。」（九十二年五月八日警
    訊筆錄）等語，大致相符，堪可採信。
  (三)又被告所使用之行動電話為0000000000號，證人甲○○所使用之行動
    電話為0000000000、0000000000號等情，為被告及證人甲
    ○○所供承，並有各該行動電話通聯紀錄附卷可憑。而據臺南市警察局第一分局
    南市警一刑偵字第八四八號案卷所附之警方對被告所有前開行動電話實施長達一
    個月之通訊監察，並依據該監聽內容製成之通訊監察譯文資料，其中：九十二
    年三月二十四日十七時五十九分三十二秒之通訊錄音內容及監察譯文：「乙○○
    ：喂。甲○○：阿雄。乙○○：嗯。甲○○：『那個』，你是有給我．．那個嗎
    ？不然怎麼差那麼多？乙○○：你現在是在說什麼？甲○○：朋友．．你．．有
    動吧？不然怎麼會差那麼多？乙○○：很奇怪，你的東西從拿過來我就是都放在
    同一個地方，我連拿起來看或是什麼都沒有，你說我做而已。甲○○：那有可能
    你沒動，會．．。乙○○：你是不是．．。甲○○：一次差那麼多。乙○○：你
    問我說不要去籌那有的沒有的，我說我是要用『那個』去用到死嗎，說難聽一點
    ．．。甲○○：好，你過來再說，一次差那麼多那有辦法。乙○○：我會去用『
    那個』，我對那種『東西』我很生氣，我會去用那種『東西』？甲○○：．．．
    。乙○○：你自己拿進拿出，不曉得有沒有．．。甲○○：我那有拿進拿出？一
    次差那麼多那有辦法，好啦，再說。」等語；於九十二年三月二十四日十八時
    二分七秒之通訊錄音內容及監察譯文：「乙○○：．．。甲○○：你知不知道我
    賠多少？我賠五萬。乙○○：我跟你說，你現在若是想成這樣我也沒話可說，你
    見你就『叮』我了，老實說我很氣『那個』，因為．．已經笨一次了，我回來後
    ，就不曾再用『那個』了，是說受你委託，不然一樣二種『東西』，『這樣的』
    我真的不要，我有時不好意思拒絕你，如果說是之前的『那種』，我感覺沒有關
    係，『這種』的我很生氣，我連看到我都會怕，不然你說我帶很多錢我若跟你出
    去用『這個』，我都會怕，你知道嗎？甲○○：我這樣剛好賠了五萬，這次朋友
    不可能會．．『東西』也不可能自己『消』下去。乙○○：你自己用的還是別人
    幫你用的？甲○○：我現場在那邊，我都有看到，全都弄的很適當，怎會．．全
    都弄的很適當，我自己在那邊都有．．。乙○○：這種的我現在．．（斷訊）」
    等語；九十二年三月二十五日二十一時二十六分二秒之通訊錄音內容及監察譯
    文：「乙○○：喂。甲○○：到那裡了？乙○○：到了，到家了。甲○○：哦．
    那你拿『一萬』給我。乙○○：．．。」等語；九十二年三月二十五日二十三
    時十五分四十二秒之通訊錄音內容及監察譯文：「乙○○：喂。甲○○：你出去
    嗎？乙○○：嗯，在外面。甲○○：我．．我在．．這邊等你。乙○○：你是說
    『一萬』嗎？甲○○：對哦。」等語；九十二年三月二十六日十五時九分三十
    九秒之通訊錄音內容及監察譯文：「乙○○：喂。甲○○：你到了嗎？乙○○：
    對，你往家裡來就好了。甲○○：好，喂．你拿『一萬』啦。乙○○：好。甲○
    ○：喂．．（斷訊）。」等語；九十二年四月十四日二十一時四十七分三十九
    秒之通訊錄音內容及監察譯文：「乙○○：喂。甲○○：你拿『一萬』過來給我
    好不好？乙○○：家裡？。甲○○：對。乙○○：好。」等語；九十二年四月
    十七日十二時五十九分二十五秒之通訊錄音內容及監察譯文：「乙○○：喂。甲
    ○○：你在那邊？乙○○：在家。甲○○：哦，那我到你那邊去。乙○○：哦。
    甲○○：拿『一萬』過來給我。」等語；九十二年四月十九日十七時十四分四
    十三秒之通訊錄音內容及監察譯文：「乙○○：喂。甲○○：喂，你那邊拿『五
    千』過來給我一下。乙○○：你在那邊。甲○○：在家。」等語；九十二年四
    月二十一日十六時十一分二十二秒之通訊錄音內容及監察譯文：「乙○○：．．
    。甲○○：拿『一萬』．．我朋友現在要用哦。乙○○：我先回家，我先回家。
    甲○○：．．．」等語；九十二年四月二十一日十六時十一分五十九秒之通訊
    錄音內容及監察譯文：「乙○○：喂。甲○○：你拿到我這邊來。乙○○：『五
    千』還是『一萬』？甲○○：『一萬』啦。」等語；九十二年四月二十七日十
    三時二十七分四十九秒之通訊錄音內容及監察譯文：「乙○○：喂。甲○○：喂
    ，拿『五千』過來給我用一下。乙○○：好。」等語，該監聽電話譯文與警方保
    存之錄音帶經撥播放結果內容相符一事，業經本院當庭勘驗屬實（本院九十三年
    四月二十一日審判筆錄參照），而被告及證人甲○○於本院審理時對錄音帶所播
    出之聲音確係等本人對話之事亦坦承在卷，是就上開通訊監察結果互核參析，顯
    見被告於九十二年三月中旬某日、四月初某日，受證人甲○○之委託代為寄藏第
    一級毒品海洛因而持有毒品，九十二年三月二十四日十七時五十九分三十二秒，
    證人甲○○因寄藏於被告之海洛因短少，懷疑被告侵吞而打電話質問被告，九十
    二年四月間，甲○○多次打電話要求被告將分裝之海洛因交予證人甲○○施用，
    被告與人甲○○之談話內容，雖未確實指明渠等談論之標的為何，然被告與證人
    甲○○於言談中所述及「一萬」、「五千」、「五萬」、「這個」、「那個」等
    字眼，即與施用毒品之人所為習慣用語相符，況參酌從事毒品、槍砲買賣、走私
    等類此非法交易之人，慣以代號或稱「這個」、「那個」等代名詞作為溝通用語
    ，以防檢警監聽查緝，亦屬常情，足徵上開通訊監察內容，確屬被告與證人甲○
  ○聯絡寄藏毒品海洛因之細節至明，被告與證人甲○○於本院審理時雖改稱渠等
    係談論有關藥酒之事云云，然被告與證人甲○○該談話意旨已有卷附監聽錄音帶
    可資比對，非可任由被告與證人甲○○依憑己意解讀，是被告辯稱未有持有毒品
    情事，應屬卸責之詞，委無可採信。
  (四)又被告為警查獲時採取之尿液經送臺南市衛生局檢驗結果，係呈甲基安非他命及
    嗎啡陰性反應，有該局九十二年五月二十日（）南市衛檢字第九二０三七七號
    檢驗成績書附卷可稽，是被告僅係單純持有海洛因而無施用之事實，應可認定。
  (五)綜上所述，被告前開所辯顯不足採信，本件事證明確，被告持有第一級毒品之犯
    行堪以認定。
三、按海洛因係屬毒品危害防制條例第二條第二項第一款之第一級毒品，不得非法持
    有，核被告所為係犯毒品危害防制條例第十一條第一項之持有第一級毒品罪。被
    告前後二次持有第一級毒品之犯行，時間緊接，所犯罪名相同，顯係出於概括之
    犯意為之，為連續犯，爰依刑法第五十六條之規定以一罪論。又毒品危害防制條
    例雖於九十二年七月九日修正公布，九十三年一月九日施行，但被告所犯上開條
    例第十條第一項之罪，其罪刑並未修正，自無新舊法比較適用之問題。
四、被告犯罪既已明確，原審引依毒品危害防制條例第十一條第一項、刑法第十一條
    前段、第五十六條、第四十一條第一項前段、罰金罰鍰提高標準條例第二條，並
    審酌被告受人委託代為寄放海洛因，助長他人施用毒品之犯行，惟念其本身並未
    施用毒品，且其犯後已坦承犯行，態度良好等一切情狀，量處被告有期徒刑三月
    ，並諭知易科罰金之折算標準。核其認事用法均無違誤，量刑亦稱妥適。被告上
    訴意旨，仍執前詞否認犯罪，為無理由，應予駁回。
據上論斷，應依刑事訴訟法第四百五十五條之一第一項、第三項、第三百六十八條，
判決如主文。
本案經檢察官郭武義到庭執行職務。
中      華      民      國    九十三    年      四      月      三十    日
                                  臺灣高雄地方法院刑事第五庭
                                      審判長法  官  李政庭
                                            法  官  蘇雅慧
                                            法  官  何秀燕
右正本證明與原本無異。
不得上訴。
                                            書記官  顏平國
中    華    民    國      九十三      年      四      月      三十      日
